臺灣高等法院刑事裁定
111年度聲字第658號
聲  請  人  李寶珠



            呂美和



上列聲請人等因被告李國隆等違反毒品危害防制條例案件（110
年度上訴字第2571號），聲請發還扣押物，本院裁定如下：
    主  文
本院110年度上訴字第2571號案件扣案如附表編號1所示之物，准
予發還李寶珠。
本院110年度上訴字第2571號案件扣案如附表編號2至6所示之物
，准予發還呂美和。
    理  由
一、聲請意旨略以：聲請人李寶珠、呂美和前因涉嫌與本案被告
    李國隆等人共同違反毒品危害防制條例案件，於民國109年1
    0月7日為警查扣如附表所示物品，惟聲請人李寶珠、呂美和
    業經臺灣桃園地方檢察署檢察官為不起訴處分，並經臺灣高
    等檢察署檢察長駁回再議確定，附表所示扣案物與本案犯罪
    事實無關，爰依法聲請發還。
二、按可為證據或得沒收之物，得扣押之。扣押物若無留存之必
    要者，不待案件終結，應以法院之裁定或檢察官之命令發還
    之。扣押物未經諭知沒收者，應即發還。但上訴期間內或上
    訴中遇有必要情形，得繼續扣押之，刑事訴訟法第133條第1
    項、第142條第1項前段、第317條分別定有明文。所謂扣押
    物無留存之必要者，乃指非得沒收之物，且又無留作證據之
    必要者，始得依上開規定發還；倘扣押物尚有留存之必要者
    ，即得不予發還。又該等扣押物有無留存之必要，並不以係
    得沒收之物為限，且有無繼續扣押必要，應由事實審法院依
    案件發展、事實調查，予以審酌（最高法院101年度台抗字
    第125號裁定意旨參照）。
三、經查，聲請人李寶珠、呂美和所有如附表所示之物品，係臺
    灣桃園地方檢察署檢察官偵辦被告李國隆、何瑋捷、陳秀花
    、鄭學禮違反毒品危害防制條例案件所扣押，有新竹縣政府
    警察局新湖分局搜索扣押筆錄、扣押物品目錄表、扣押物品
    清單附卷可資佐證（臺灣桃園地方檢察署110年度偵字第132
    50號偵查卷宗【下稱偵卷】㈠第265至273頁、偵卷㈡第29至33
    頁、偵卷㈣第15、19、135、139頁），而被告李國隆、何瑋
    捷、陳秀花、鄭學禮上開違反毒品危害防制條例案件經檢察
    官提起公訴，臺灣桃園地方法院以110年度訴字第173號為有
    罪之判決後，被告四人均提起上訴，現由本院以110年度上
    訴字第2571號繫屬審理中。前開扣案如附表所示物品分屬係
    聲請人李寶珠、呂美和所有，並非違禁物，亦無其他第三人
    主張權利，本案檢察官起訴書、移送併辦意旨書既未將該等
    扣押物引用為證據方法，復未指出該等扣押物與被告李國隆
    、何瑋捷、陳秀花、鄭學禮所涉違反毒品危害防制條例之犯
    罪事實有何關聯，原審判決亦未諭知沒收，即無證據足認附
    表所示物品係供本案犯罪所用或犯罪預備，或為因犯罪所生
    或所得之物。且聲請人李寶珠、呂美和所涉製造、販賣第三
    級毒品罪嫌，業經臺灣桃園地方檢察署檢察官以109年度偵
    字第31950、391951、31952、31953、31954號、110年度偵
    字第13250號為不起訴處分（偵卷㈤第215至226頁），並經臺
    灣高等檢察署檢察長以110年度上職議字第8093號駁回再議
    確定，有前開處分書及本院被告前案紀錄表在卷足稽，應認
    為扣案如附表所示之物均無繼續扣押留存之必要。從而，聲
    請人李寶珠、呂美和聲請發還附表編號1及附表編號2至6所
    示扣押物，核無不合，應予准許。
據上論斷，依刑事訴訟法第142條第1項前段、第220條，裁定如
主文。
中　　華　　民　　國　　111 　年　　2 　　月　　16　　日
                  刑事第三庭    審判長法　官  張惠立  
                                      法　官  劉兆菊 
                                      法　官  廖怡貞
以上正本證明與原本無異。
如不服本裁定，應於收受送達後5日內向本院提出抗告狀。
                                      書記官  劉芷含
中　　華　　民　　國　　111 　年　　2 　　月　　16　　日

附表（貨幣單位：新臺幣）：
編號 扣案物品 數量 備註 持有人 1 現金 20萬4497元 臺灣桃園地方檢察署110年保字第3013號 李寶珠 2 現金 201萬7000元 臺灣桃園地方檢察署110年保字第3011號 呂美和 3 Iphone廠牌、型號11pro max行動電話 1具（含門號0000000000號通話晶片卡，IMEI：000000000000000） 臺灣桃園地方檢察署110年保字第3582號  4 Iphone廠牌、型號11pro max行動電話 1具（含門號0000000000號通話晶片卡，IMEI：000000000000000） 臺灣桃園地方檢察署110年保字第3580號  5 Iphone廠牌、型號SE行動電話 1具（含通話晶片卡，IMEI：000000000000000）   6 Iphone廠牌、型號SE行動電話 1具（含通話晶片卡，IMEI：000000000000000）